ROBERTO ROBLES

+1 5873307860 | ra.roblesb@gmail.com | www.linkedin.com/in/roberto-roblesb

ANALYSTE D'AFFAIRES

RÉSUMÉ PROFESSIONNEL

Analyste de données et d'affaires extrêmement minutieux avec 4 années d'expérience dans la modification de processus commerciaux en cours pour atteindre des résultats superlatifs. Expérience dans la collecte et l'organisation des exigences des utilisateurs, la gestion des procédures et de la documentation requises pour le développement et la mise en œuvre de logiciels, la garantie de la qualité des logiciels et la gestion du portefeuille de développement. Analyse des données et des processus commerciaux pour prendre des décisions basées sur les données et rapporter les résultats. Solide expérience professionnelle en contrôle qualité et amélioration continue pour les entreprises de fabrication et de service.

SKILLS COMPÉTENCES

- Analyse d'affaires
- Analyse et visualisation de données
- Conception de processus commerciaux
- Compétences en rapports
- Résolveur de problèmes

- MS Office, MS Power BI, Tableau
- · MS Visio, Bizagi
- · Python, SQL
- MS Project, JIRA, Balsamiq, Selenium
- AutoCAD, Solidworks, Inventor

EXPÉRIENCE PROFESSIONNELLE

ANALYSTE D'AFFAIRES | 08/2021 à aujourd'hui PUBLIC WATER COMPANY - EPA EP - Équateur

- Création d'un tableau de bord de gestion pour la haute direction, comprenant des indicateurs et des rapports de gestion.
- Conduit l'équipe chargée de développer un système commercial interne à partir de zéro.
- Amélioration de la livraison d'informations aux clients en mettant en place un outil d'automatisation de livraison, augmentant le nombre de rapports quotidiens envoyés de 100 à 700.
- Réduction du temps nécessaire pour concilier les frais clients de 4 heures à 30 minutes.
- Augmentation de la capacité de traitement des utilisateurs de facturation de 50 factures quotidiennes à 300.

INGÉNIEUR DE PROCESSUS | 02/2021 à 08/2021 GRUVALCORP S.A. - Équateur

- Mise en place du nouveau système ERP, entrant à 100 % les paramètres de production généraux tels que les coûts, les temps de processus, les temps d'attente, etc.
- Réalisé une étude de processus de production de produits, qui a réduit le taux de perte de 20-30 % à moins de 10 % en moyenne.
- Développé un logiciel pour gérer le contrôle des stocks de matières premières.
- Documenté les processus et les flux, ainsi que les améliorations qui en ont résulté.
- Extrait et analysé des données afin de produire des rapports pour la direction.

ANALYSTE D'AFFAIRES | 02/2018 à 09/2020 REPORNE S.A. - Équateur

- Amélioré la méthode d'entrée des clients commerciaux dans le domaine des ventes, augmentant ainsi la capacité de traitement globale de chaque vendeur de 30 %.
- Supervisé l'intégration des données du système administratif avec le système comptable.
- Supervisé un portefeuille d'intégrations technologiques avec des institutions de services et financières.
- Mis en place des optimisations du système pour réduire le temps moyen d'intégrations technologiques de 14 à 7 jours.
- Responsable de la documentation générale et de l'amélioration des procédures et des processus.

- Garanti la qualité du développement du département informatique en mettant en place des tests de QA.
- Développé des manuels de procédures, des instructions et des profils de poste.

FORMATION

Escuela Superior Politecnica Del Litoral (ESPOL) | Baccalauréat en Ingénierie Industrielle Universidad Internacional De La Rioja (UNIR) | MBA En cours

CERTIFICATIONS

- Internal Auditor ISO 9001:2015. Société Générale de Surveillance (SGS). 2017
- Data Analysis and Business Intelligence in Power Bl. ESPOL FIMCP. 2021
- The Business Intelligence Analyst Course. Udemy. 2022
- Business Analysis Certification. Udemy. 2022
- Google Data Analytics Certificate. Coursera Google Career. 2023
- Python for Everybody. Coursera University of Michigan. 2023